ACORDAO-COMPLETO-2346966

ACÓRDÃO DE RELAÇÃO

ACÓRDÃO DE RELAÇÃO 2145/2019 ATA 6/2019 - PRIMEIRA CÂMARA

Acórdão 2145/2019-TCU-Primeira Câmara
Trata-se de recurso de reconsideração interposto por Tânia Regina Alves de Matos, ex-prefeita de Riachão do Jacuípe/BA, contra o Acórdão 11246/2017-TCU-Primeira Câmara, por meio do qual esta Corte de Contas julgou irregulares suas contas, imputando-lhe débito e multa (peça 24) .
Considerando que, por meio do Acórdão 11246/2017-TCU-Primeira Câmara, o TCU condenou em débito, solidariamente, a recorrente e o Sr. Lauro Falcão Carneiro, aplicando-lhes, ainda, multas individuais fundadas no art. 57 da Lei 8.443/1992;
Considerando que a unidade técnica verificou erros nos ofícios citatórios encaminhados aos responsáveis por esta Corte de Contas, haja vista a falta de correspondência dos endereços ali constantes com os endereços à época pesquisados pelo TCU no Sistema CPF, da Receita Federal;
Considerando que diante do evidente vício processual, impõe-se a declaração, de ofício, da nulidade da citação e, por consequência, da condenação imposta pelo Acórdão 11246/2017-TCU-Primeira Câmara, ante o disposto nos arts. 174 e 175, ambos do Regimento Interno/TCU;
Considerando a manifestação da unidade técnica (peças 64 a 66) e do Ministério Público junto a este Tribunal (peça 67) , no sentido de que se declare, de ofício, a referida nulidade;
Os Ministros do Tribunal de Contas da União ACORDAM, por unanimidade, com fundamento nos arts. 174 e 175 do Regimento Interno/TCU, acordo com os pareceres emitidos nos autos, em:
declarar, de ofício, a nulidade da citação constante dos Ofícios 1.347/2017-TCU/SECEX-PB e 1.348/2017-TCU/SECEX-PB (peças 9 e 10) , tornando insubsistente o Acórdão 11246/2017-TCU-Primeira Câmara;
 restituir os autos ao relator a quo para a renovação dos atos processuais, momento em que poderá deliberar sobre a sugestão da unidade técnica quanto à nova citação a ser realizada;
dar ciência desta deliberação à recorrente.
1. Processo TC-Processo 002.004/2017-8 (TOMADA DE CONTAS ESPECIAL) 
	1.1. Responsáveis: Lauro Falcão Carneiro (XXX.448.825-XX) ; Tania Regina Alves de Matos (XXX.216.035-XX) 
	1.2. Recorrente: Tania Regina Alves de Matos (XXX.216.035-XX) .
	1.3. Entidade: Município de Riachão do Jacuípe - BA.
	1.4. Relator: Ministro Vital do Rêgo.
	1.5. Representante do Ministério Público: Procurador Sergio Ricardo Costa Caribé.
	1.6. Relator da deliberação recorrida: Ministro-Substituto Weder de Oliveira.
	1.7. Unidade Técnica: Secretaria de Recursos (Serur) .
	1.8. Representação legal: Érico Victor Alves de Matos (OAB/BA 34.359) .   
	1.9. Determinações/Recomendações/Orientações: não há.

Primeira Câmara

Município de Riachão do Jacuípe - BA.

Lauro Falcão Carneiro (XXX.448.825-XX); Tania Regina Alves de Matos (XXX.216.035-XX)

ACORDAO-COMPLETO-2428116

Acórdão de Relação 10821/2020 - Primeira Câmara

Acórdão de Relação

VITAL DO RÊGO

Ministro-Substituto Weder de Oliveira.

Érico Victor Alves de Matos (OAB/BA 34.359).

Procurador Sergio Ricardo Costa Caribé.

TOMADA DE CONTAS ESPECIAL (TCE)

Secretaria de Recursos (Serur).